【裁判字號】    92,上訴,1548
【裁判日期】    921114
【裁判案由】    殺人
【裁判全文】
臺灣高等法院高雄分院刑事判決                  九十二年度上訴字第一五四八號
    上  訴  人  台灣高雄地方法院檢察署檢察官
    上  訴  人
    即  被  告  丙○○
右上訴人因被告殺人案件，不服臺灣高雄地方法院九十二年度重訴字第二六號中華民
國九十二年七月七日第一審判決（起訴案號：臺灣高雄地方法院檢察署九十一年度偵
字第二六三一六號），提起上訴，本院判決如左：
      主  文
原判決撤銷。
丙○○殺人，處有期徒刑拾貳年，褫奪公權陸年。扣案之優力膠棒壹支、鋁棒壹支，
均沒收。
    事  實
一、丙○○因發現其妻呂麗蓉與洪勝然有不正常之男女關係，乃於民國九十一年十一
    月（起訴書誤載為十月）二十二日晚間十時許，單獨一人騎乘車號ＹＭＶ—一０
    九號重型機車，並攜帶其所有之優力膠棒及鋁棒各一支，前往洪勝然位於高雄縣
    鳳山市○○○路六十巷四一號住處，欲找尋洪勝然理論。丙○○抵達上址洪勝然
    住處後，將優力膠棒及鋁棒藏於背後腰際，旋即由後門敲門，佯稱鄰居，經洪勝
    然開門讓其進入後，丙○○即向洪勝然表明其為呂麗蓉之配偶，並要求洪勝然斷
    絕與呂麗蓉之交往，二人因之於一樓廚房內發生口角，洪勝然遂從一樓客廳內取
    出大型美工刀一支，作勢命丙○○出去。丙○○竟萌生殺人之犯意，持其攜帶之
    優力膠棒及鋁棒猛力重擊洪勝然之頭部數下，繼而奪取洪勝然手中之美工刀，並
    將洪勝然壓制於地上，以該美工刀猛割洪勝然之頸部、左上胸及左前臂，再以雙
    手用力掐住洪勝然之頸部，直至洪勝然不能動彈為止，致洪勝然受有右前額部裂
    傷二‧七×一公分、右後顳部、枕部瘀傷六×五‧五公分、後頂部、枕部瘀傷一
    四×一０公分、頸部（距頭頂二十六公分）刀割傷二五×六×一‧七公分、左上
    胸（距頭頂二十八公分，距離前中線往左七公分）刀割傷一二×四×三公分、左
    胸（距頭頂三十六公分，距離前中線往左十七公分）刀割傷二０‧五×０‧五×
    四公分、左前臂刀割傷三四×四×二‧五公分之傷害，其中頸部刀割傷從前頸部
    經過肌肉、血管、環狀軟骨直入氣管，形成頸部大量出血，洪勝然旋因頸部刀割
    傷導致出血性休克而當場死亡。丙○○於殺害洪勝然後，為誤導警方之偵辦方向
    ，旋即動手清理現場，並脫鞋前往二樓，進入房間內翻箱倒櫃，再前往三樓打開
    三樓之鐵門，再下樓取走洪勝然之行動電話及公事包（內有帳冊、洪聖法身分證
    、洪誌諱提存卡等證件），佯裝竊賊入侵殺人之假象，隨後即攜帶其行兇之工具
    美工刀、優力膠棒、鋁棒及洪勝然之行動電話及公事包逃離現場，返回其位於高
    雄縣鳳山市○○○路五七八巷二七之一號四樓之住處，將其行兇時所著之血衣及
    洪勝然之行動電話、公事包及美工刀一併裝入垃圾袋內，並於翌日晚間九時許丟
    棄入垃圾車內。嗣因洪勝然之弟甲○○發覺洪勝然多日未前來工作，於九十一年
    十一月二十九日下午三時許，前往洪勝然之住處察看，發現大門反鎖屋內有異味
    ，經報警雇工開鎖，始發現洪勝然已遭殺害多日。丙○○於犯罪後，在未被有偵
    查犯罪職權之機關或公務員知悉前，即於九十一年十二月二日前往高雄市政府警
    察局刑警大隊自首其殺人犯行而接受裁判，並扣得丙○○所有供犯罪所用之優力
    膠棒及鋁棒各一支。
二、案經高雄縣警察局鳳山分局報請臺灣高雄地方法院檢察署檢察官偵查起訴。
    理  由
一、訊據上訴人即被告丙○○固坦承因發現其妻呂麗蓉與被害人洪勝然有不正常男女
    關係，於右揭時地攜帶優力膠棒及鋁棒各一支，前往洪勝然住處理論，雙方發生
    口角，洪勝然取出美工刀命被告離開，被告即持優力膠棒及鋁棒毆打洪勝然之頭
    部，並奪取洪勝然所有之美工刀猛割洪勝然之頸部、胸部、左前臂，再以雙手掐
    住洪勝然之頸部，直至洪勝然不能動彈為止之事實不諱；惟矢口否認有何殺人之
    犯行，辯稱：伊沒有殺人的犯意，當天去找被害人洪勝然，是要洪勝然不要破壞
    伊的家庭，以後不要再去找伊太太呂麗蓉，但洪勝然一直要趕伊走，並從客廳拿
    出一把美工刀命伊離開，伊才用優力膠棒毆打洪勝然的頭部，二人進而發生扭打
    ，扭打中伊搶下洪勝然的美工刀往他頸部劃過去，洪勝然又撲過來，二人就在地
    上扭打，過程中伊有用美工刀架在洪勝然的脖子上，可能有割到洪勝然的脖子，
    最後伊就掐住洪勝然的脖子，等到洪勝然的手放鬆後才鬆手，伊站起來時洪勝然
    還沒有斷氣，繼續往浴室方向爬，伊當時很緊張，就趕快把鋁棒、優力膠棒、美
    工刀收一收，再到二樓把二樓弄亂、到三樓把門打開一點，要走時順手拿走洪勝
    然的行動電話，好讓警方以為是竊賊入侵，伊要走時洪勝然還趴在浴室門口，當
    時洪勝然還有在喘氣，伊沒有殺死洪勝然的故意云云。
二、經查：
    (一)被告丙○○因發現其妻呂麗蓉與被害人洪勝然有不正常男女關係，於九十一
        年十一月二十二日晚間十時許，攜帶其所有之優力膠棒及鋁棒各一支，騎乘
        機車前往被害人洪勝然住處理論，雙方發生口角，洪勝然由客廳內取出大型
        美工刀一支作勢命被告離開，被告即持所攜帶優力膠棒及鋁棒重擊被害人洪
        勝然之頭部數下，繼而搶下洪勝然手中之美工刀，並以該美工刀割傷洪勝然
        之頸部、左上胸及左前臂，再以雙手用力掐住洪勝然之頸部，因而造成洪勝
        然死亡之事實，迭經被告丙○○於警、偵訊、原審及本院審理中供承不諱，
        核與被害人家屬乙○○、甲○○指訴被告殺害被害人洪勝然等情相符，又被
        告所騎乘機車上血跡經送內政部警政署刑事警察局鑑驗結果，與死者洪勝然
        ＤＮＡ─ＳＴＲ型別相同，亦有內政部警政署刑事警察局九十一年十二月二
        十六日刑醫字第○九一○○三二五八四七號鑑驗書附卷可稽，並有優力膠棒
        、鋁棒各一支扣案可稽；而被害人洪勝然經檢察官督同法醫師相驗結果，其
        受有右前額部裂傷二‧七×一公分、右後顳部、枕部瘀傷六×五‧五公分、
        後頂部、枕部瘀傷一四×一０公分、頸部（距頭頂二十六公分）刀割傷二五
        ×六×一‧七公分、左上胸（距頭頂二十八公分，距離前中線往左七公分）
        刀割傷一二×四×三公分、左胸（距頭頂三十六公分，距離前中線往左十七
        公分）刀割傷二０‧五×０‧五×四公分、左前臂刀割傷三四×四×二‧五
        公分之傷害，其中頸部刀割傷從前頸部經過肌肉、血管、環狀軟骨直入氣管
        ，形成頸部大量出血，導致出血性休克死亡等情，亦有臺灣高雄地方法院檢
        察署九十一年度相字第一九三七號解剖報告紀錄、臺灣高雄地方法院檢察署
        相驗屍體證明書、驗斷書、高雄縣警察局刑警隊鑑識組刑案現場勘查報告表
        二份、現場照片八十幀、機車採證照片二十幀、解剖照片十六幀附卷可稽。
        足見被害人洪勝然確係因遭被告以美工刀猛割頸部，導致頸部大量出血休克
        死亡，至為灼然。
    (二)被告雖辯稱：伊沒有殺人之故意，伊是自衛時不小心割傷被害人云云。然被
        害人洪勝然身上受有頭部鈍器傷、頸部刀割傷、左上胸刀割傷、左胸刀割傷
        及左前臂刀割傷之傷害，其中致死創傷為頸部刀割傷，其傷口打開為二五×
        六公分，深度約一‧七公分，方向由右往左、由前往後、由上往下，從前頸
        部經過肌肉、血管，至環狀軟骨，直入氣管，左側環狀軟骨有被切開之痕跡
        ，頸部血管被切斷，左側氣管之切痕約一‧一×０‧二公分大小一情，有臺
        灣高雄地方法院檢察署九十一年度相字第一九三七號解剖報告紀錄一份在卷
        可參，以該頸部刀割傷非但傷口打開之長度長達二十五公分、寬度寬達六公
        分，其深度更有一點七公分，其頸部左側環狀軟骨並因而遭切開等情以觀，
        堪認被告係以極大之力道割向被害人洪勝然之頸部，且證人即法醫師尹莘玲
        於原審亦到庭證稱：死者頸部傷蠻深的，須要一定力量才會如此，依傷口來
        看還有切割到頸部側面，如是被告所述只是架住被害人脖子，掙扎滑動不會
        造成如此的傷等語明確。參以頸部乃人體極脆弱之要害部位，其內包含氣管
        、食道、頸動脈、頸靜脈等重要器官，一旦遭利器切斷血管，即有導致大量
        出血死亡，此為眾所週知之事，以被告為一智識正常之成年人，當無諉為不
        知之理，被告明知上情，仍以美工刀猛割向被害人洪勝然之頸部，傷口更經
        由肌肉、血管、環狀軟骨直入氣管，導致被害人洪勝然之頸部血管遭切斷、
        左側氣管遭切開，由此可見被告對準被害人頸部要害用力猛割；況被害人洪
        勝然除受有頸部致命創傷外，其左上胸、左胸、左前臂均亦同受有刀割傷，
        其中左上胸刀割傷之傷口打開為一二×四公分，深度約三公分，左胸刀割傷
        之傷口打開為二０‧五×０‧五公分，深度約四公分，左前臂刀割傷之傷口
        打開為三四×四公分，深度約二點五公分，有臺灣高雄地方法院檢察署九十
        一年度相字第一九三七號解剖報告紀錄一份附卷可佐，以前開傷口面積之大
        ，且均具有相當之長度、深度等情觀之，益見被告殺意之堅，用力之猛斷非
        不小心割傷所致。佐以被害人受有頸部致命傷及其左上胸、左胸、左前臂嚴
        重刀割傷後，被告再以雙手用力掐住被害人洪勝然之頸部，其欲致被害人洪
        勝然於死地之決意，昭然若揭。又按刑法上之正當防衛以遇有現在不法之侵
        害為前提，如不法侵害尚未發生，即無防衛之可言，最高法院二十七年上字
        第二八七九號著有判例。被告至被害人洪勝然住處理論，雙方發生口角，被
        害人拿美工刀，作勢命被告出去，被告即以其攜帶之優力膠棒及鋁棒猛力重
        擊被害人頭部數下，致被害人受有右前額部裂傷、右後顳部及枕部瘀傷、後
        頂部及枕部瘀傷，繼而奪取被害人之美工刀，猛割被害人之頸部、左上胸及
        左前臂，再以雙手用力掐住被害人之頸部，直至被害人不能動彈為止。被害
        人雖拿美工刀，作勢命被告出去，但並未不法侵害被告，被告斯時自無防衛
        可言；且被告所為上揭持續攻擊被害人之動作，顯非係對於被害人現在不法
        之侵害，所為之防衛行為，益證被告係本於殺人犯意而為之，並無任何現在
        不法侵害之存在，殊與刑法上正當防衛之要件有間。矧以，被告對於本案構
        成殺人犯罪之事實，明知並有意使其發生，詳如前述，即為殺人罪之故意犯
        ，彰彰明甚，是被告所辯基於防衛，不小心割傷被害人云云，不足採信。
        本案罪證已臻明確，被告殺人犯行洵堪認定。
    (三)至被害人家屬乙○○雖一再指稱本案尚有共犯及對內政部警政署刑事警察局
        之鑑驗結果，質疑被害人洪勝然右手所握毛髮未檢出型別、部分採證血跡未
        檢出型別、菜刀何以會有血跡，證物是否遭掉包等語。惟查，右揭時地僅被
        告一人單獨前往被害人洪勝然住處，並無其他人在場等情，此據被告供明在
        卷，且證人即法醫師尹莘玲於原審證稱：「死者的傷大部分都在前面，也都
        靠近左邊，看不出來是多人造成的傷害。」等語（見原審卷第五七頁），顯
        見由被害人洪勝然身上所受之傷害，並無法推斷被害人洪勝然有遭多人傷害
        之情形；另經在命案現場採集血跡、毛髮、煙蒂送驗結果，除在命案現場一
        樓上二樓樓梯中間南面牆壁上所採得之血跡，不除排血跡ＤＮＡ混有被告及
        被害人洪勝然之ＤＮＡ外，並未檢出有被告及被害人洪勝然以外之人之血跡
        ＤＮＡ存在，有內政部警政署刑事警察局九十一年十二月二十六日刑醫字第
        ○九一○○三二五八四七號鑑驗書一份在卷可按；又在命案現場採集指紋送
        驗結果，亦僅有採得被害人洪勝然、被害人洪勝然家屬乙○○、洪聖法及證
        人呂麗蓉之指紋，有內政部警政署刑事警察局九十一年十二月十二日刑紋字
        第○九一○三二七二五七號鑑驗書、內政部警政署刑事警察局九十二年六月
        六日刑紋字第○九二○一○二三三四號鑑驗書各一份附卷可考，雖有被告之
        妻呂麗蓉之指紋，但以呂麗蓉與被害人洪勝然為男女朋友關係，並自九十一
        年一月間起即開始交往，其間證人呂麗蓉亦曾多次前往被害人洪勝然之住處
        ，當然可能在被害人洪勝然之住處留下指紋，且呂麗蓉之指紋並非血指紋，
        尚難以被害人洪勝然之住處採得呂麗蓉指紋及證人呂麗蓉自案發後即未與被
        害人洪勝然連絡等情，遽認呂麗蓉與被告共犯殺人之犯行。是告訴人乙○○
        指稱另有共犯乙節，僅為告訴人乙○○主觀之臆測，並無何積極之證據以實
        其說，委無可採。至於現場所採集之部分血跡、毛髮，係因證物ＤＮＡ量微
        或品質不佳，致鑑驗過程無法取得足量之ＤＮＡ做型別判讀，故未檢出其型
        別，亦經內政部警政署刑事警察局九十二年四月二十八日刑醫字○九二○○
        六七八○七號函述明確，是告訴人乙○○質疑證物有遭掉包之嫌，自屬無據
        。
    (四)又被害人家屬乙○○另指稱被告強盜被害人洪勝然所有之勞力士手錶、皮夾
        、金項鍊、行動電話及公事包等財物，因認被告係犯強盜殺人犯行云云。訊
        據被告供稱伊殺害被害人洪勝然後，上二樓房間內翻箱倒櫃，再到三樓打開
        三樓之鐵門，再下樓取走洪勝然之行動電話，故佈竊賊入侵殺人之假象，返
        家後翌日將洪勝然之行動電話及美工刀一併裝入垃圾袋內丟棄，伊無不法所
        有之意圖等語。經查，被告於警訊時供承：「死者洪勝然身上的行動電話及
        公事包是我拿走的。因我殺了洪勝然後，為了故佈疑陣所以將行動電話及公
        事包拿走，讓警方以為竊賊闖入所為。」、「死者洪勝然身上的行動電話及
        公事包我已經放入垃圾袋隔天垃圾車來時丟棄。」等語明確，且被害人洪勝
        然隨身攜帶公事包，內有帳冊、洪聖法身分證、洪誌諱提存卡等證件，此經
        被害人家屬甲○○、洪誌諱證述屬實，足認被告殺害洪勝然後確有取走被害
        人洪勝然之行動電話及公事包。然被告取走被害人洪勝然之行動電話及公事
        包，係為故佈疑陣，誤導警方偵辦方向，並於翌（二十三）日將被害人洪勝
        然之行動電話及公事包裝入垃圾袋丟棄，此據被告供明在卷，並有被告在被
        害人洪勝然住處二、三樓翻箱倒櫃之現場照片可按，且案發後高雄市警察局
        刑警大隊前往被告住處高雄市前金區○○○路二六０號搜索，除被告主動提
        交兇器優力膠棒、鋁棒各一支外，並無其他應扣押之物品，有該大隊搜索扣
        押筆錄在卷可按。是被告所辯伊無不法所有之意圖，係為故佈疑陣，誤導警
        方偵辦方向，翌日將被害人洪勝然之行動電話及公事包裝入垃圾袋丟棄等情
        ，應非子虛。是被告取走被害人洪勝然之行動電話及公事包，既係故佈疑陣
        ，並無不法所有之意圖，自不得以強盜殺人罪責相繩。至於被害人家屬另指
        稱被告取走被害人勞力士手錶、皮夾、金項鍊等物。然查告訴人乙○○聲請
        傳訊之證人洪榮宏到庭證稱：最後看到洪勝然是十一月（口誤為十月）十二
        日晚上九點，當時他有攜帶手機（諾基亞牌），沒有注意到有無配戴手錶、
        項鍊等語。證人陳育才、鄭樹桐雖證稱：洪勝然生前有配戴手機、白色勞力
        士手錶等語。但證人陳育才、鄭樹桐二人均無法確定最後與被害人洪勝然見
        面時間（參見原審卷第七五至七七頁），足見洪勝然被害當晚僅確定有攜帶
        行動電話，至於有無配戴其他勞力士手錶、皮夾、金項鍊等物，非無疑義；
        且案發後高雄市警察局刑警大隊前往被告住處高雄市前金區○○○路二六０
        號搜索，並未查獲上開物品，有該大隊搜索扣押筆錄在卷可按，佐以被害人
        洪勝然左前臂刀割傷三四×四×二‧五公分之傷害，傷口由虎口經手掌、手
        腕前臂內側至手肘附近，長三四公分，並無阻礙，有卷附照片可憑，足見害
        人洪勝然遭被告殺害時，並未配戴手錶。又被害人洪勝然之勞力士手錶、皮
        夾、金項鍊等物不見，原因繁多，如該物品是否在被害人洪勝然生前放置於
        其他處所，或其他原因交給他人或遺失、失竊，均非無可能，自難僅以未尋
        獲上開物品，遽認有被告強盜被害人上開財物，被害人家屬乙○○此部分質
        疑，亦屬無憑。至告訴人乙○○另指稱查詢被害人洪勝然所有000000
        0000號行動電話之現持有人為何，即可知共犯係何人一節，惟被害人洪
        勝然所有之行動電話，係因被告欲製造竊賊入侵之假象，以誤導警方之偵辦
        方向而取走丟棄一情，已經被告供承在卷，縱該手機其後因任何原因而為他
        人所持有，在缺乏其他積極證據可資佐證之情況下，亦無法僅憑他人持有手
        機即行推認該人係共犯，是告訴人乙○○此部分所指，自屬無稽，附此敘明
        。
三、核被告丙○○所為，係犯刑法第二百七十一條第一項之殺人罪。又按刑法第六十
    二條所謂自首，係以對於未發覺之罪投案而受裁判為要件，如案已發覺則被告縱
    有投案陳述自己犯罪之事實，亦祇可謂為自白，不能認為自首，又所謂發覺，固
    非以有偵查犯罪權之機關或人員確知其人犯罪為必要，而對其發生嫌疑時即得謂
    為已發覺，但此項對犯人之嫌疑，仍須有確切之根據得為合理之可疑者，始足當
    之，若單純主觀上之懷疑，要不得謂為已發生嫌疑，最高法院九十一年度台上字
    第三四三一號裁判可資參照；查本件警方於偵辦過程中，雖曾鎖定被告為嫌疑犯
    之一，然證人即偵辦本件之警員郭家興到庭證稱：「（本件偵辦時是否有鎖定偵
    查對象？）有，當時有鎖定六、七位，包括被害者家屬、他女朋友的先生（即被
    告丙○○）、被害人的同事。」、「（後來如何偵破此案？）後來高雄市警局刑
    警大隊偵二隊郭隊長有跟我們說，有人要跟他們投案，請我們配合等他們，是被
    告向高雄市刑大投案，我們隔天早上十點、十一點去把被告帶回來。」、「（被
    告投案前是否確定殺人者是否就是被告？）還不確定，但被告已經有列入嫌疑犯
    ，我們有約談他，但是沒有約談到，其他鎖定的對象都已經約談到。」（見原審
    卷第七三、七四頁）、「（前次本院審理中所述，當時鎖定六、七位嫌疑犯，鎖
    定被告原因為何？）被害人家屬說死者的女朋友，該女子是有丈夫的，所以才鎖
    定被告。」、「（被害人家屬說死者與被告的太太有男女關係外，尚有其他證據
    ？）當時有採集現場的血腳印、血跡送驗，但是血液報告已經下來，但是還不知
    道是被告的，我們有約談被告，但因故沒有約談到。」、「（當時約談被告是否
    已經鎖定被告就是嫌疑犯？）當時是把被告列為關係人約談，案發後就有找到被
    告的太太到警局約談七、八個小時，在約談中間，被告都沒有過來，我們就覺得
    懷疑。」等語（見原審卷第九０、九一頁），顯見警方當時將被告列為嫌疑犯之
    一，僅係出於被告之妻即證人呂麗蓉與被害人洪勝然具有不正常男女關係之主觀
    懷疑，並無其他任何確切之根據，並非「已發覺」被告為犯罪嫌疑人，因之，被
    告於本件殺人犯行未被發覺前，即自行向高雄市警察局刑警大隊表示被害人洪勝
    然為其所殺害，自屬對未發覺之罪自首而接受裁判，應依刑法第六十二條前段減
    輕其刑。
四、原審論處被告殺人罪刑，固非無見，惟查被告殺害被害人洪勝然後取走被害人行
    動電話及公事包，原判決認被告僅取走被害人行動電話，尚有未洽。又被告持其
    所有優力膠棒及鋁棒毆打被害人，已經被告於本院審理時供明在卷，原判決認被
    告僅持優力膠棒毆打被害人，鋁棒係供犯罪預備之物，亦有未合。被告上訴意旨
，否認有殺人犯意，檢察官上訴指摘原判決不當，雖均無理由，惟原判決既有可
    議，自應由本院撤銷改判。茲審酌被告因其妻與被害人洪勝然具有不正常之男女
    關係，竟即持美工刀殺害被害人，且被害人洪勝然身上所受之刀割傷多達四處，
    頭部之瘀、裂傷亦有三處，致命之頸部刀割傷更切斷頸部血管、氣管，其餘刀割
    傷之深度亦深達二點五公分至四公分不等，犯後尚能故佈疑陣，誤導警方辦案，
    顯見被告冷酷殘暴，且迄今尚未與被害人家屬成立和解；惟念其無前科記錄，平
    日素行尚佳，有臺灣高等法院被告全國前案紀錄表一份在卷可參，因其妻與被害
    人有染，一時失慮致罹重典及公訴人、被害人家屬對原審科刑範圍均表示無意見
    等一切情狀，仍量處原審所處有期徒刑十二年，以資懲戒。被告所犯殺人罪行，
    危害社會治安至鉅，認有褫奪公權之必要，併予宣告褫奪公權六年。又扣案之優
    力膠棒、鋁棒各一支，為被告所有，且均供犯罪所用之物，業經被告供承在卷，
    爰均依刑法第三十八條第一項第二款宣告沒收。
據上論結，應依刑事訴訟法第三百六十九條第一項前段、第三百六十四條、第二百九
十九條第一項前段，刑法第二百七十一條第一項、第六十二條前段、第三十七條第二
項、第三十八條第一項第二款，判決如主文。
本案經檢察官朱文彬到庭執行職務。
中      華      民      國      九十二    年    十一    月    十四      日
                              臺灣高等法院高雄分院刑事第三庭
                                  審判長法官  周賢銳
                                        法官  謝宏宗
                                        法官  黃建榮
右正本證明與原本無異。
如不服本判決應於收受本判決後十日內向本院提出上訴書狀，其未述上訴理由者，
並得於提起上訴後十日內向本院補提理由書狀（均須按他造當事人之人數附繕本)「
切勿逕送上級法院」。
                                      書記官  陳靖華
中      華      民      國      九十二    年    十一    月    十七      日
附錄：本判決論罪科刑法條：
刑法第二百七十一條第一項
殺人者，處死刑、無期徒刑或十年以上有期徒刑。


司法院資訊處製作；財團法人民間司法改革基金會備份。
